【裁判字號】    98,簡上,26
【裁判日期】    980617
【裁判案由】    毒品危害防制條例
【裁判全文】
臺灣宜蘭地方法院刑事判決              98年度簡上字第26號
上  訴  人
即  被  告  乙○○
                      樓
                    （另案於臺灣宜蘭監獄執行中）
上列被告因違反毒品危害防制條例案件，不服本院簡易庭於中華
民國98年2月23日所為98年度簡字第55號第一審判決（聲請簡易
判決處刑案號：96年度偵字第4188號）提起上訴，本院管轄第二
審之合議庭判決如下：
    主  文
上訴駁回。
    犯 罪 事 實
一、乙○○前因施用毒品案件，經本院以93年度易字第284號判
    決判處有期徒刑5月確定，於民國95年10月12日縮刑期滿執
    行完畢。詎仍不知悔改，先後於附表所示之時間、地點，以
    其所持用之門號0000000000號行動電話撥打甲○○（涉犯販
    賣毒品之部分業據判決確定）之行動電話，向甲○○購買如
    附表所示金額之安非他命，由甲○○將上開安非他命交予乙
    ○○持有。嗣於96年1月18日下午4時30分許為警查獲甲○○
    並查知上情。
二、案經臺灣宜蘭地方法院檢察署檢察官偵查後聲請簡易判決處
    刑。
    理  由
壹、證據能力部分：
    按被告以外之人於審判外之言詞或書面陳述，除法律有規定
    者外，不得作為證據，刑事訴訟法第159條第1項定有明文。
    查本件證人甲○○於警詢中之陳述，雖屬被告以外之人於審
    判外之陳述，惟被告於本院調查證據時，已知有同法第159
    條第1項不得為證據之情形，而未於言詞辯論終結前聲明異
    議，依同法第159條之5第2項之規定，視為有同條第1項之同
    意，本院審酌上開證人之言詞陳述作成時之情況，認為適當
    ，爰依同法第159條之5第1項之規定認有證據能力，合先敘
    明。
貳、實體部分：
一、訊據被告乙○○於本院審理時矢口否認有何持有第二級毒品
    安非他命之犯行，辯稱：伊買到的都不是安非他命，都是糖
    云云。經查，上開事實，業據被告乙○○前於警詢、偵查中
    自承在卷，且經證人甲○○於本院審理時證稱：「我賣給乙
    ○○的都是安非他命，3次交給他的都是安非他命，安非他
    命與冰糖可以用舌頭分辨，安非他命不是甜的」等語明確（
    見本院卷第46-47頁筆錄），並有通訊監察譯文在卷可稽，
    顯見證人甲○○交付予被告之物，確為安非他命無誤，況被
    告並非第1次施用安非他命，其前業有施用毒品之經驗，對
    於所購得之物究係安非他命或冰糖，自不可能無法分辨，且
    被告若發現向證人甲○○購買之物為冰糖，何以前後3次均
    仍繼續向證人甲○○購買？至證人甲○○雖證述被告曾抱怨
    過安非他命摻有冰糖云云（見本院卷第48頁筆錄），然依通
    訊監察譯文內容觀之，並未有何抱怨安非他命品質不純之內
    容，若被告確有抱怨，則自不可能未於電話中反應，再縱證
    人甲○○於本院審理時證稱被告有抱怨過安非他命有摻到冰
    糖等情屬實，則被告所持有者既為安非他命摻冰糖，亦無解
    於被告有持有安非他命犯行之成立。再參以被告前於警詢、
    偵查中均未辯稱向證人甲○○所購得者為冰糖，且於本院準
    備程序中亦僅辯稱並未買成功云云（見本院卷第32頁筆錄）
    ，均未為購得者為冰糖之辯解，則其於本院審理時始改口辯
    稱係購得冰糖云云，自難採信為真實，被告前於警詢、偵查
    中自白持有毒品等情顯與事實相符而堪採信。綜上所述，本
    件事證明確，被告持有第二級毒品安非他命之犯行均堪以認
    定，均應依法論科。
二、核被告所為，均係違反毒品危害防制條例第11條第2項之持
    有第二級毒品罪。被告所犯3罪，犯意各別，行為互殊，應
    分論併罰。查被告前因施用毒品案件，經本院以93年度易字
    第284號判決判處有期徒刑5月確定，有卷附臺灣高等法院被
    告前案紀錄表可按，其受有期徒刑之執行完畢後5年內故意
    再犯本件有期徒刑以上之罪，均為累犯，均應依法加重其刑
    。原審認被告係違反毒品危害防制條例第11條第2項之持有
    第二級毒品罪，事證明確，並審酌被告之素行、犯罪動機、
    手段、持有毒品之價值及犯後態度等情狀，據以論罪科刑，
    分別科處被告如附表所示之罪刑，並均依中華民國九十六年
    罪犯減刑條例之規定減刑2分之1，並定應執行刑為有期徒刑
    4月，如易科罰金，以新臺幣1千元折算1日，經核其認事用
    法均無違誤，量刑亦屬妥適，被告空言否認犯罪提起上訴，
    為無理由，應予駁回。
據上論斷，應依刑事訴訟法第455條之1第3項、第368條，判決如
主文。
本案經檢察官張立言到庭執行職務
中    華    民    國    98    年     6    月    17    日
                  刑事第二庭審判長法  官  黃永勝
                                  法  官  陳映佐
                                  法  官  鄭貽馨
以上正本證明與原本無異。
本件不得上訴。
                                  書記官  高雪琴
中    華    民    國    98    年    6     月    18    日
附錄本案論罪科刑法條全文：
毒品危害防制條例第11條第2項
持有第二級毒品者，處 2 年以下有期徒刑、拘役或新臺幣 3 萬
元以下罰金。
附表：
┌──┬──────┬─────┬─────┬─────┬───────┐
│編號│  犯罪時間  │犯罪地點  │犯罪方式  │所犯罪名  │宣  告  之  刑│
├──┼──────┼─────┼─────┼─────┼───────┤
│  1 │95年12月5日 │宜蘭市某處│乙○○以其│毒品危害防│有期徒刑參月，│
│    │20時5分許   │          │持有之門號│制條例第11│如易科罰金，以│
│    │            │          │0000000000│條第2項之 │新臺幣壹仟元折│
│    │            │          │號行動電話│持有第二級│算壹日，減為有│
│    │            │          │與甲○○使│毒品罪    │期徒刑壹月又拾│
│    │            │          │用之門號09│          │伍日，如易科罰│
│    │            │          │00000000號│          │金，以新臺幣壹│
│    │            │          │行動電話聯│          │仟元折算壹日。│
│    │            │          │絡，約定購│          │              │
│    │            │          │買新台幣2,│          │              │
│    │            │          │000元之安 │          │              │
│    │            │          │非他命後，│          │              │
│    │            │          │再由甲○○│          │              │
│    │            │          │交付安非他│          │              │
│    │            │          │命給乙○○│          │              │
│    │            │          │而持有之  │          │              │
├──┼──────┼─────┼─────┼─────┼───────┤
│  2 │95年12月10日│宜蘭市宜蘭│乙○○以其│毒品危害防│有期徒刑參月，│
│    │20時43分許  │高中門口  │持有之門號│制條例第11│如易科罰金，以│
│    │            │          │0000000000│條第2項之 │新臺幣壹仟元折│
│    │            │          │號行動電話│持有第二級│算壹日，減為有│
│    │            │          │與甲○○使│毒品罪    │期徒刑壹月又拾│
│    │            │          │用之門號09│          │伍日，如易科罰│
│    │            │          │00000000號│          │金，以新臺幣壹│
│    │            │          │行動電話聯│          │仟元折算壹日  │
│    │            │          │絡，約定購│          │              │
│    │            │          │買新台幣1,│          │              │
│    │            │          │000元之安 │          │              │
│    │            │          │非他命後，│          │              │
│    │            │          │再由甲○○│          │              │
│    │            │          │交付安非他│          │              │
│    │            │          │命給乙○○│          │              │
│    │            │          │而持有之  │          │              │
├──┼──────┼─────┼─────┼─────┼───────┤
│  3 │95年12月11日│宜蘭市某處│乙○○以其│毒品危害防│有期徒刑參月，│
│    │5時許       │          │持有之門號│制條例第11│如易科罰金，以│
│    │            │          │0000000000│條第2項之 │新臺幣壹仟元折│
│    │            │          │號行動電話│持有第二級│算壹日，減為有│
│    │            │          │與甲○○使│毒品罪    │期徒刑壹月又拾│
│    │            │          │用之門號09│          │伍日，如易科罰│
│    │            │          │00000000號│          │金，以新臺幣壹│
│    │            │          │行動電話聯│          │仟元折算壹日  │
│    │            │          │絡，約定購│          │              │
│    │            │          │買新台幣2,│          │              │
│    │            │          │000元之安 │          │              │
│    │            │          │非他命後，│          │              │
│    │            │          │再由甲○○│          │              │
│    │            │          │交付安非他│          │              │
│    │            │          │命給乙○○│          │              │
│    │            │          │而持有之  │          │              │
└──┴──────┴─────┴─────┴─────┴───────┘


司法院資訊處製作；財團法人民間司法改革基金會備份。
